【裁判字號】    89,上易,1778
【裁判日期】    891129
【裁判案由】    竊盜等
【裁判全文】
臺灣高等法院高雄分院刑事判決                  八十九年度上易字第一七七八號
    上訴人  台灣高雄地方法院檢察署檢察官
    被  告  乙○○
右上訴人因被告竊盜等案件，不服臺灣高雄地方法院八十九年度易字第三三七五號中
華民國八十九年九月十五日第一審判決（起訴案號：臺灣高雄地方法院檢察署八十九
年度偵字第九五七三號），提起上訴，本院判決如左：
    主  文
原判決撤銷。
乙○○竊盜，處有期徒刑拾月。
    事  實
乙○○於民國六十二年、六十三年、六十七年、六十九年間，曾分別因竊盜、偽造文
書、詐欺等罪，經法院判處罪刑並執行完畢（本件不涉累犯），係設在高雄縣鳳山市
○○路二三二號百君理髮廳之負責人，於民國八十九年四月廿二日晚上十一時許，在
該理髮廳一樓，見其員工甲○○放於置物抽屜之皮包內之局號００四０００、帳號二
０三七九六號之郵政儲金匯業局提款卡一枚，且因其曾受甲○○委託持該提款卡提款
，知悉該提款卡密碼，竟意圖為自己不法之所有，竊取該提款卡得手後，即基於概括
犯意自同年月廿二日起至二十五日止，連續十一次在高雄市○○路之郵局及高雄縣大
寮鄉高雄企業銀行之自動提款機，以輸入提款卡，盜按該提款卡密碼之不正當方法，
取得乙○○上開帳號之現金共新台幣三十八萬元，悉數賭博用罄。殆至同年四月廿六
日上午，甲○○打電話詢問乙○○有無盜領其上開帳號之金錢，惟遭乙○○否認，乙
○○隨將該提款卡棄置於高雄縣鳳山市○○路三巷九附六號旁之草叢中。嗣於同年月
廿六日上午八時許，甲○○至高雄市○○路郵局調閱設置於提款機之監視器錄影帶，
發現上情，而報警究辦，並經警於同年四月廿六日下午二時許，帶同乙○○至上開棄
置提款卡處起出該提款卡（已由甲○○領回）。案經高雄縣警察局鳳山分局報請台灣
高雄地方法院檢察署檢察官偵查起訴。
    理  由
一、右揭事實訊據被告乙○○坦承不諱，核與被害人甲○○於警訊時之指訴情節相符
    ，並有郵政存簿儲金每日活動戶存款詳情表及領結各一紙附卷可稽，罪證明確，
    被告犯行堪以認定，應予依法論科。
二、核被告所為係犯刑法第三百二十條第一項之竊盜罪及同法第三百三十九條之二第
    一項之違法由自動付款設備取得他人財物罪（此部分，公訴人漏未論述，惟起訴
    書之犯罪事實已有敘及，仍應認已起訴，法院自得一併就論罪法條補行審究）。
    被告先後多次違法由自動付款設備取得他人財物之犯行，時間緊接，犯罪構成要
    件相同，顯係基於概括犯意反覆為之，應依連續犯之規定論以一罪。其所犯上開
    二罪間，有方法結果之牽連關係，應從一重之竊盜罪處斷。原審予以論罪科刑，
    固非無見，惟查，被告自民國六十二年起至七十六年止，曾分別因竊盜、偽造文
    書、詐欺等罪，經法院判決處有期徒刑一年四月、三年等刑，並因有「犯罪之習
    性」而宣告強制工作二年、三年不等之前科，素行不良，有前科表在卷可稽，並
    為原審於判決內所載明，惟原審未審酌被告先前所為之財產犯罪業經保安處分，
    於執行中已訓練其謀生技能及養成勞動習慣，於執行完畢後仍不知省悟更生，於
    本案再犯竊盜等罪，並於竊得告訴人甲○○提款卡後連續多次持之提款，且告訴
    人於事後詢問被告時更矢口否認犯行，直至告訴人調閱提款機錄影帶後，被告自
    知無法狡辯始於警訊中坦承，被告前有多次犯罪前科，且經營理髮，不僅未照顧
    所僱用之員工，更於本案試圖不勞而獲而藉由竊取員工提款卡進而提款，其惡性
    之深已不可原諒，矧法院之判決除具有報應性外，更應有教育及宣示之功能，被
    告非予以「機構性之處遇」使其再社會化不足以達防衛社會秩序及實現正義，原
    審法院未予詳查遽為緩刑之諭知，即有未合，原審檢察官執以為上訴意旨，指摘
    原判決不當，即有理由，自應由本院撤銷原判決，另為適法之判決。審酌被告曾
    於六十二年、六十三年、六十七年、六十九年、七十六年間，曾分別因竊盜、偽
    造文書、詐欺等罪，經法院判處有期徒刑、拘役，又其於六十七年間所犯詐欺罪
    ，曾經法院判處有期徒刑一年四月，並應於刑之執行前強制工作二年，其於六十
    九年所犯竊盜罪，經法院判處有期徒刑三年，後減為一年十一月，並應於刑之執
    行前強制工作三年，於七十九年九月二十一日執行完畢，有本院被告院內索引卡
    紀錄表、台灣高等法院被告全國前案記錄表、台灣高雄地方法院檢察署刑案資料
    查註紀錄表各一份在卷可考，素行非佳，其為賭博原因，竟犯本件犯罪，惟其犯
    後坦承罪行，態度良好，且與被害人和解，賠償被害人損害等一切情狀，量處如
    主文第二項所示之刑。
據上論斷，應依刑事訴訟法第三百六十九條第一項前段、第三百六十四條、第二百九
十九條第一項前段，刑法第三百二十條第一項、第三百三十九條之二第一項、第五十
五條，罰金罰鍰提高標準條例第一條前段，判決如主文。
本案經檢察官劉翼謀到庭執行職務。
中      華      民      國    八十九    年     十一     月    二十九    日
                              臺灣高等法院高雄分院刑事第八庭
                                  審判長法官  郭雅美
                                        法官  李春昌
                                        法官  洪兆隆
右正本證明與原本無異。
不得上訴。
                                      書記官  葉淑華
中    華    民    國     八十九     年      十二      月      一        日
附錄本判決論罪法條：
刑法第三百二十條第一項：
  意圖為自己或第三人不法之所有，而竊取他人之動產者，為竊盜罪，處五年以下有
  期徒刑、拘役或五百元以下罰金。
刑法第三百三十九條之二第一項：
  意圖為自己或第三人不法之所有，以不正方法由自動付款設備取得他人之物者，處
  三年以下有期徒刑、拘役或一萬元以下罰金。
                                                                        Ｆ


司法院資訊處製作；財團法人民間司法改革基金會備份。
